【裁判字號】    97,抗,866
【裁判日期】    970626
【裁判案由】    給付報酬
【裁判全文】
臺灣高等法院民事裁定                   97年度抗字第866號
抗  告  人  甲○○○○○○○○.
訴訟代理人  黃重鋼律師
            林上鈞律師
            李詩皓律師
上列抗告人與相對人力通國際開發有限公司間給付報酬事件，抗
告人對於中華民國97年4 月11日台灣台北地方法院96年度訴字第
3089號裁定，提起抗告，本院裁定如下：
    主      文
原裁定廢棄。
    理      由
一、原裁定意旨略以：抗告人提起第二審上訴，未據繳納裁判費
    ，經命於收受裁定後5 日內補正，未為補正，抗告人之上訴
    難謂為合法，應以裁定駁回之。
二、抗告意旨則以：伊於97年2 月20日具狀聲明上訴，另委任黃
    重鋼律師、林上鈞律師、李詩皓律師為訴訟代理人，原法院
    未將補費裁定送達該等訴訟代理人，其送達不合法；伊之營
    業所又已變更，原法院仍向原址送達，亦不生送達效力，爰
    提起抗告求予廢棄原裁定等語。
三、按訴訟代理人受送達之權限未受限制者，送達應向該代理人
    為之，民事訴訟法第132 條前段定有明文；訴訟代理人就其
    受委任之事件有為一切訴訟行為之權，同法第70條前段亦有
    明文，所謂一切訴訟行為，包含代受送達在內，即有代受送
    達之權限；最高法院84年度第4 次民事庭會議決議意旨雖謂
    「當事人之訴訟能力不因委任訴訟代理人而喪失，仍得自為
    訴訟行為而收受訴訟文書之送達，且向當事人本人為送達，
    於該當事人既無不利，應認送達已生效力」，惟該決議業經
    最高法院90年6 月20日第7 次民事庭會議決議不再供參考。
    故凡當事人有委任訴訟代理人，且其代理權未加限制者，對
    該當事人為送達時，即應向委任之訴訟代理人為之。查，抗
    告人於97年2 月20日具狀提起第二審上訴，同年月27日已委
    任黃重鋼、林上鈞、李詩皓等律師為第二審之訴訟代理人，
    有該民事委任狀及收件戳記可稽（見原法院卷第150 頁），
    依首揭說明，原法院於97年2 月27日命抗告人補繳第二審裁
    判費之裁定，自應向抗告人之「訴訟代理人」即黃重鋼、林
    上鈞、李詩皓等律師為送達。原法院未向抗告人之訴訟代理
    人送達該裁定，尚不生合法送達之效力。
四、次按民事訴訟法第138 條所規定之寄存送達，限於不能依同
    法第136 條及第137 條規定行送達者，始得為之。設其送達
    之處所，雖原為應受送達人之住居所、事務所或營業所，而
    實際上已變更者，該原住居所、事務所或營業所，即非應為
    送達之處所，自不得於該原處所為寄存送達。如為寄存送達
    ，應於應受送達人實際領取該訴訟文書時發生送達之效力（
    最高法院88年台抗字第539 號判例意旨參照）。查，原法院
    命抗告人補繳第二審裁判費之裁定，係向「台北市○○○路
    ○ 段195 號3 樓」送達，因未獲晤抗告人或其同居人、受僱
    人，因而於97年3 月6 日寄存台北市○○○路○ 段143 號之
    和平東路派出所，有送達證書可憑（見原審卷第152 頁），
    惟，抗告人並未前往領取，有派出所受理司法文書寄存送達
    登記簿影本可按（見本院卷第11頁），而抗告人登記之營業
    處係台北縣板橋市○○街39巷9 弄1 號，有營利事業登記資
    料可稽；「台北市○○○路○ 段195 號3 樓」亦查無抗告人
    之設籍資料，有全戶戶籍資料查詢結果可憑，該址顯非抗告
    人之住居所或營業所，原法院將本件補費裁定對該處所為寄
    存送達，亦不生送達效力。
五、綜上，原法院命抗告人補繳第二審裁判費之裁定，未向抗告
    人之訴訟代理人為送達；寄存送達之「台北市○○○路○ 段
    195 號3 樓」亦非抗告人之住居所或營業處所，不生送達效
    力，是原法院以抗告人未依期限繳納第二審裁判費，上訴不
    合程式，逕以裁定駁回其上訴，於法即有未合。抗告意旨指
    摘原裁定不當，求予廢棄，為有理由，應由本院將原裁定廢
    棄。
六、據上論結，本件抗告為有理由，爰裁定如主文所示。
中    華    民    國    97    年    6     月    26    日
                    民事第十五庭
                        審判長法  官  林恩山
                              法  官  郭松濤
                              法  官  陳雅玲
正本係照原本作成。
本裁定除以適用法規顯有錯誤為理由，並經本院許可外，不得再
抗告。如提起再抗告，應於收受後10日內委任律師為訴訟代理人
向本院提出再抗告狀。並繳納再抗告費新台幣１千元。
中    華    民    國    97    年    6     月    30    日
                              書記官  葉國乾


司法院資訊處製作；財團法人民間司法改革基金會備份。
